【裁判字號】    89,易,4324
【裁判日期】    891120
【裁判案由】    毒品危害防制條例
【裁判全文】
臺灣高雄地方法院刑事判決                        八十九年度易字第四三二四號
    公  訴  人  臺灣高雄地方法院檢察署檢察官
    被      告  甲○○
右列被告因毒品危害防制條例案件，經檢察官提起公訴（八十九年度毒偵緝字第四０
三號），本院判決如左：
    主  文
甲○○施用第二級毒品，累犯，處有期徒刑陸月，如易科罰金，以參佰元折算壹日。
扣案之安非他命壹包（毛重一．六公克）及鋁箔紙壹張均沒收；上開安非他命併銷燬
之。
    事  實
一、甲○○於民國八十六年間因違反麻醉藥品管理條例案件，經本院判處有期徒刑六
    月確定，於八十六年十一月二十八日執行完畢，又於八十七年間因施用毒品案件
    ，經本院依八十七年度易字第一九五五號案件裁定送觀察、勒戒後，認無繼續施
    用毒品之傾向，於八十七年九月二十九日為免刑判決確定。猶不知悔改，復於八
    十九年三月十九日晚上十一時許，在其高雄縣鳥松鄉○○村○○路一０八之十號
    住處，以將第二級毒品安非他命放在鋁箔紙上，以火燒烤使生煙霧，再吸食其霧
    化氣體之方式，施用第二級毒品安非他命一次。嗣於八十九年三月二十一日十七
    時三十五分許，在其上開住處為警查獲，並扣得安非他命一包（毛重一．六公克
    ）及被告所有供施用毒品所用之鋁箔紙一張。經台灣高雄地方法院檢察署檢察官
    聲請本院以八十九年度毒聲字第三三六六號裁定送勒戒處所觀察、勒戒後，認有
    繼續施用毒品傾向。
二、案經高雄縣警察局仁武分局報請台灣高雄地方法院檢察署檢察官偵查起訴。
    理  由
一、訊據被告甲○○對於右揭犯行坦承不諱，採其尿液送請高雄縣衛生局檢驗結果，
    則呈有甲基安非他命陽性反應，此有該局八十九年三月三十一日八九煙檢字第一
    ０九六號煙毒尿液檢驗成績書一紙附卷可稽。而被告前因施用毒品案件，經本院
    依八十七年度易字第一九五五號案件裁定送觀察勒戒後，認無繼續施用毒品之傾
    向，於八十七年九月二十九日為免刑判決確定，有判決書在卷足憑。其於五年內
    再犯毒品危害防制條例第十條第二項之罪，且經送臺灣高雄看守所附設勒戒處所
    觀察、勒戒後，認有繼續施用之傾向，有該所八十九年八月二十五日高所坤戒勒
    字第三八三九號函送之證明書一份附卷可參。此外，復有扣案之安非他命一包（
    毛重一．六公克）及被告所有供施用毒品所用之鋁箔紙一張可資佐證，其施用第
    二級毒品安非他命事證明確，犯行洵堪認定。
二、按犯毒品危害防制條例第十條之施用毒品罪者，檢察官應先將被告送勒戒處所觀
    察、勒戒，經觀察、勒戒後，無繼續施用毒品傾向者，應由檢察官為不起訴之處
    分；為不起訴之處分後，五年內再犯第十條之罪，經觀察、觀戒後，認有繼續施
    用毒品之傾向者，則不適用前開規定（即仍依法追訴其施用毒品之罪刑）。又本
    條例修正施行前繫屬之案件，除有刑法第二條但書之情形外，於修正施行後，審
    判中之案件，由法院依修正後之規定處理之；依修正後規定應為不起訴處分者，
    法院應為免刑之判決。且依規定為免刑之判決後，五年以內再犯毒品危害防制條
    例第十條之罪者，應適用該條例第二十條第三項之規定處理。八十七年五月二十
    日公布施行之毒品危害防制條例第二十條第一項、第二項前段、第三項、第三十
    五條第三款，及八十八年四月二十一日發布施行之毒品危害防制條例施行細則第
    二十五條第三項分別定有明文。是被告曾於上開條例公布施行前因施用毒品案件
  ，經本院依首揭條文裁定送觀察、勒戒後，認無繼續施用毒品傾向，判決免刑確
    定，此有本院八十七年度易字第一九五五號刑事判決在卷可考，其於五年內再有
    施用第二級毒品安非他命之行為，核其所為，係犯毒品危害防制條例第十條第二
    項之施用第二級毒品罪，其施用第二級毒品時持有第二級毒品安非他命之低度行
    為，應為施用第二級毒品之高度行為所吸收，不另論罪。查被告於八十六年間因
    違反麻醉藥品管理條例案件，經本院判處有期徒刑六月確定，於八十六年十一月
    二十八日執行完畢之事實，有台灣高雄地方法院檢察署刑案資料查註紀錄表一紙
    稽，其前受有期徒刑執行完畢後，五年內再犯本件有期徒刑以上之罪，為累犯，
    應依刑法第四十七條規定加重其刑。爰審酌被告前曾因施用毒品觸法，經警查獲
    並送觀察勒戒後仍未戒絕，並隨即再犯，且經再次送觀察、勒戒後，認仍有繼續
    施用毒品傾向，顯見其無悔改之意，其吸用足以導致精神障礙、性格異常，甚至
    造成生命危險之毒品，戕害一己之身體健康，所為尚未害及他人、犯後又坦承施
    用、態度良好等一切情狀，量處如主文所示之刑，並諭知易科罰金之折算標準。
    扣案之安非他命一包（毛重一．六公克），屬第二級毒品，依毒品危害防制條例
    第十八條第一項前段，沒收併銷燬之；鋁箔紙一張，為被告所有且係供被告吸食
    安非他命所用，依刑法第三十八條第一項第二款之規定，宣告沒收。
據上論斷，應依刑事訴訟法第二百九十九條第一項前段，毒品危害防制條例第十條第
二項、第二十條第三項、第十八條第一項前段，刑法第十一條、第四十七條、第四十
一條、第三十八條第一項第二款，罰金罰鍰提高標準條例第二條，判決如主文。
中      華      民      國      八十九      年    十一    月    二十    日
                                  臺灣高雄地方法院刑事庭
                                      法  官    吳  宏  榮
右正本證明與原本無異。
如不服本判決，應於判決送達後十日內，向本院提出上訴狀。
                                      書記官    李  文  廣
中      華      民      國      八十九      年    十一    月    二十    日


司法院資訊處製作；財團法人民間司法改革基金會備份。
